【裁判字號】    92,訴,1855
【裁判日期】    920918
【裁判案由】    偽造文書等
【裁判全文】
臺灣臺中地方法院刑事判決                        九十二年度訴字第一八五五號
    公  訴  人  臺灣臺中地方法院檢察署檢察官
    被      告  丙○○
右列被告因偽造文書等案件，經檢察官提起公訴（九十二年度偵緝字第六二九號），
本院判決如左：
    主  文
丙○○幫助意圖為自己不法之所有，以恐嚇使人將本人之物交付，處有期徒刑肆月，
如易科罰金，以參佰元折算壹日，偽造之卓文國印章壹顆、如附表一、二所示偽造之
卓文國署押及印文，均沒收；又偽造署押，足以生損害於他人，處有期徒刑參月，如
易科罰金，以參佰元折算壹日，如附表三所示偽造之卓文國簽名、指印及署押，均沒
收；又幫助連續意圖為自己不法之所有，以詐術使人將本人之物交付，處有期徒刑肆
月，如易科罰金，以參佰元折算壹日，偽造之卓文國印章壹顆、如附表四所示偽造之
卓文國署押及印文，均沒收。應執行有期徒刑玖月，如易科罰金，以參佰元折算壹日
，偽造之卓文國印章壹顆、如附表一至四所示偽造之卓文國署押、印文、簽名及指印
，均沒收。
    事  實
一、丙○○於民國九十一年一月間之前某日，從一位真實姓名、年籍不詳之成年人處
    取得「卓文國」名義之國民身分證一枚後，竟撕下原來黏貼之照片，換貼其本人
    者，而變造該枚國民身分證，足以生損害於主管機關製發國民身分證之正確性及
    真正之卓文國本人。嗣丙○○於九十一年一月二十八日見聯合報上刊登收購帳戶
    、存摺之廣告，而與刊登者丁協蒼（已為檢察官先以九十一年度偵字第二六六０
    號提起公訴）聯繫後，竟貪圖出售一個帳戶可得新台幣（下同）一千元之不法利
    益，不惜收購者可能利用其提供之帳戶從事各項財產犯罪危害不特定人，及行為
    人得以逃避司法機關追緝等後果，仍於九十一年一月二十八日當天，先使某不知
    情之刻印業者代刻而偽造卓文國之印章一顆，再攜其變造之卓文國名義國民身分
    證一枚，基於概括之犯意，前往中國國際商業銀行太平分行冒卓文國之名義申請
    開戶，除行使該枚變造之國民身分證外，並接續在該行「新台幣存摺類存款綜合
    約定書」上偽造卓文國之署押三枚、蓋用上述偽造之印章二次，在「存款印鑑卡
    （個人戶）」上偽造卓文國之署押一枚、蓋用偽造印章二次，並填具相關基本資
    料後，行使上述冒卓文國名義所製作之私文書，向該行申得000000000
    00號帳戶及存摺；復至三信商業銀行進化分行冒卓文國之名義申請開戶，亦行
    使該枚變造之國民身分證，及接續在該行之「存戶資料」卡及「存款印鑑卡」上
    各偽造卓文國之署押一枚、蓋用上述偽造之印章一次，冒其名義偽造上述私文書
    後行使之，取得該行0000000000號帳戶及存摺使用；而足以生損害於
    此二家行庫對於顧客開戶管理之正確性及卓文國本人。丙○○再於同日（二十八
    日）下午十七時許，至台中巿五權路與公園路口，將該中國國際商業銀行太平分
    行卓文國之帳戶資料以一千元代價出售給丁協蒼，丁協蒼再轉售給劉錦懋（亦已
    為檢察官先以九十一年度偵字第二六六０號提起公訴）。其後即有乙○○因其車
    號ＯＤ－四一五六號自小客車於九十一年一月三十一日十三時許在台中縣太平市
    ○○路一０九號失竊，至翌日（二月一日）上午九時許，接獲歹徒勒贖電話，恐
    嚇官海清若欲取回車輛，即須匯款三萬元至上述中國國際商業銀行太平分行卓文
    國之帳戶內，致其心生畏懼而於是日匯入上述金額。惟乙○○亦將上情告知銀行
    承辦人員再轉向警方報案，而凍結該卓文國帳戶內之存款，致劉錦懋無法領得，
    遂透過丁協蒼通知丙○○處理。丙○○隨即於九十一年二月一日十五時許至中國
    國際商業銀行太平分行，假冒卓文國之名義，接續偽造詳如附表二所示之「遺失
    補領新存摺申請書」、「存款印鑑掛失／更換印鑑申請書」、「金融卡申請暨約
    定書」、「存摺掛失申請書」、「新台幣存摺類存款取款憑條」等各項私文書後
    ，持向該行行使，足生損害於該銀行對於客戶資料管理之正確性及卓文國，並於
    領取此帳戶內由乙○○匯入之三萬元時，為警當場查獲。
二、丙○○於前開時、地經警查獲後，為隱匿身分，竟自九十一年二月一日十五時三
    十分許起至翌日十六時三十分許止，冒用卓文國之名義應訊，而在中國國際商業
    銀行太平分行、台中縣警察局霧峰分局太平分駐所、臺灣台中地方法院檢察署內
    等地，接續於如附表三所示之台中縣警察局霧峰分局扣押筆錄、逕行逮捕通知書
    、該分局太平分駐所警訊筆錄及臺灣台中地方法院檢察署檢察官之訊問筆錄內，
    偽造詳如附表三所示「卓文國」之簽名及按捺指印，足以生損害於卓文國。
三、丙○○於九十一年一月二十八日出售中國國際商業銀行太平分行卓文國之帳戶資
    料給丁協蒼後，又再貪圖此等不法利益，本諸前開不惜所出售帳戶被用以從事各
    項財產犯罪之心態，復行起意於同年二月一日至誠泰商業銀行南屯分行，同樣行
    使前開變造之國民身分證，並在如附表四所示之「存摺存款業務往來約定書」上
    ，接續偽告卓文國之署押二枚、蓋用前開偽造之印章一次，而偽以卓文國之名義
    製作上開約定書後，向該行出示行使，申請得第000000000000號帳
    戶、存摺使用，足生損害於該銀行對於客戶資料管理之正確性及卓文國，並將之
    出售給某不知名之成年人。後有意圖為自己不法之所有者，於九十一年十二月二
    十三日，連續以行動電話傳發簡訊給甲○○、丁○○，內容均顯示「本公司電腦
    通話計費系統於八、九、十月份計算錯誤，請速與中區營業處聯絡00－000
    00000」，其等信以為真，去電聯繫後，依對方之要求分持金融卡至中國國
    際商業銀行、中國農民銀行所設置之自動櫃員機辦理轉帳，而在不諳自動櫃員機
    操作方式之情況下，按對方之指示操作按鍵，依序各被移轉三十六萬零四百二十
    六元及一萬零九百零一元至上開誠泰商業銀行南屯分行卓文國之帳戶內，而遭不
    法之歹徒詐欺取財。
四、案經臺灣台中地方法院檢察署檢察官自動檢舉偵查起訴。
    理  由
一、被告丙○○經本院訊問後，供述他確有前開事實欄一至三所載換貼本人照片而變
    造卓文國名義之國民身分證，並由某不知情之第三者偽刻卓文國之印章一顆，後
    行使該枚變造之國民身分證，分別在中國國際商業銀行太平分行、三信商業銀行
    進化分行、誠泰商業銀行南屯分行冒卓文國之名義偽造開戶資料之私文書且行使
    之，取得前開三個卓文國名義之帳戶後即出售給他人，其中中國國際商業銀行太
    平分行之帳戶以一千元賣給丁協蒼，還依丁協蒼之請求於九十一年二月一日十五
    時許至中國國際商業銀行太平分行，冒卓文國名義偽造相關私文書以領取帳戶內
    之三萬元，為警查獲後，又冒卓文國之名應訊，而在附表三所示文書上冒簽卓文
    國姓名、按捺指印；然矢口否認涉嫌幫助恐嚇取財及幫助詐欺取財罪，辯稱他不
    明瞭所出售之帳戶如何被流用，關於乙○○、甲○○、丁○○等人遭恐嚇取財或
    詐欺取財等情事，他完全無法掌握，絕無幫助他人犯罪之意。經查：
    (一)關於前開事實欄一之部分：
      1.依卷內如附表一所示之中國國際商業銀行「新台幣存摺類存款綜合約定書」
        、「存款印鑑卡（個人戶）」及三信商「存款印鑑卡」、「存戶資料」卡等
        私文書之記載，再參酌留存在上開金融機構內－當初申請此等帳戶之卓文國
        身分證正、反面影本（見九十二年度偵緝字第六二九號卷第三四頁），及真
        正之卓文國於檢察官偵訊時所證述：他曾遺失身分證，絕無申設前述事實欄
        所載之各個帳戶等語（見九十一年度偵字第二六六０號卷第一四一－一四四
        頁）；可證被告自白他於前開時地取得卓文國之國民身分證後，變造換貼本
        人之照片，連同使不知情之第三者偽刻之卓文國印章，而偽造上述私文書，
        持向各該銀行申請取得卓文國名義之帳戶，再出售圖利等語，屬實足採，此
        舉足生損害於各該行庫對於顧客開戶管理之正確性及卓文國本人，殊無疑義
        。
      2.又被告乃經由聯合報之廣告得知有欲收購帳戶者，而與刊登者丁協蒼聯繫知
        悉每出售一個帳戶可得一千元之代價後，申設前開帳戶，並於同日下午十七
        時許在台中巿五權路與公園路口，將該中國國際商業銀行太平分行之帳戶出
        售給丁協蒼等情節，除據其於警訊時供明在卷外（見九十一年度偵字第二六
        六０號卷第十三－十四頁），並經證人丁協蒼於警、偵訊時證明無誤（見上
        開偵查卷第十五－十六頁、第六０－六一頁），丁協蒼還證述他隨即於九十
        一年一月三十日在台中巿美村路與公益路口，以三千五百元之價格，將該帳
        戶又轉賣給劉錦懋等語。至被告究竟於何日閱報、偽刻卓文國印章並完成開
        戶及出售帳戶等行為，經參酌前述開戶資料所載日期，應為九十一年一月二
        十八日。
      3.再者，被害人乙○○之車號ＯＤ－四一五六號自小客車於九十一年一月三十
        一日十三時許在台中縣太平市○○路一０九號失竊，翌日上午九時許即接獲
        電話，遭恐嚇若欲取回車輛即須匯款三萬元至前述中國國際商業銀行太平分
        行卓文國之帳戶內，乙○○因心生畏懼而於該日匯入，並將上情告知銀行承
        辦人員再轉向警方報案等情節，業據乙○○於警訊時敘明在卷（見九十一年
        度偵字第二六六０號卷第二０－二一頁），並有「台中縣警察局車輛協尋電
        腦輸入單」、「車輛竊盜、車牌失竊資料個別查詢報表－查詢車輛認可資料
        」、「亞太商業銀行匯款回條」及中國國際商業銀行太平分行「客戶歷史檔
        交易明細查詢表」等各一份在卷（見上述偵查卷第二八、三七、三七－一、
        六八頁）可證上開被害人之指訴為真。則被告冒卓文國名義在中國國際商業
        銀行太平分行所開設之帳戶，經其以一千元之價格賣給丁協蒼轉賣劉錦懋後
        ，客觀上確實已生助力，使不法者易於實現對被害人乙○○恐嚇取財之財產
        犯罪。
      4.另劉錦懋於九十一年二月一日午後，以電話向丁協蒼表示前述購得之帳戶無
        法提款，丁協蒼再以電話通知被告親至銀行處理，此業據丁協蒼於警訊時證
        述明確（見九十一年度偵字第二六六０號卷第十五頁背面）。被告遂於當日
        下午十五時許前往中國國際商業銀行太平分行，又冒卓文國之名義，接續偽
        造如附表二所示之「遺失補領新存摺申請書」、「存款印鑑掛失／更換印鑑
        申請書」、「金融卡申請暨約定書」、「存摺掛失申請書」、「新台幣存摺
        類存款取款憑條」等各項私文書後，持向該行行使，以領取被害人乙○○匯
        入之三萬元，而當場為警查獲等情節，亦經被告自白在卷；且由卷附之上開
        各項私文書及台中縣警察局霧峰分局扣押筆錄、扣押物品目錄表、被害人乙○○領回該三萬元所出具之贓物認領保管單各一份（見上開偵查卷第二二、
        二三、二六頁）等證據方法，可以推知被告此部分自白屬實可採。被告行使
        上述各項私文書，不僅足生損害於該銀行對於客戶資料管理之正確性及卓文
        國，且更加有助於不法者完成對被害人乙○○之恐嚇取財犯罪。
      5.依一般社會經驗，任何人儘可以自己之名義向金融機關申請迅速地取得帳戶
        存、提金額，毋須別事出資刊登廣告，再額外花費收購他人之帳戶使用，故
        遇有收購他人之帳戶者，顯可疑欲隱匿真實身分，供各項財產犯罪之用。今
        被告不僅蓄意假冒他人名義開戶，還將之出售給陌生人，雖被告目的之一在
        於換取一千元之代價，惟其同時可見所出售之帳戶極可能遭人用於財產犯罪
        危害不特定人，並使行為人易於逃避追緝完成財產犯罪，卻不惜肇致此項後
        果，執意為之；本院因認被告出售前開中國國際商業銀行太平分行卓文國名
        義之帳戶時，不乏助人恐嚇取財之犯意。
    (二)關於前開事實欄二之部分：
      1.被告於九十一年二月一日十五時許在中國國際商業銀行太平分行為警查獲後
        ，冒卓文國之名接受調查之事實，有內政部警政署刑事警察局以九十一年六
        月二十日刑紋字第０九一０一五七０二六號函覆：該日卓文國犯罪嫌疑人之
        指紋，經電腦比對確認與被告之指紋相同（見九十一年度偵字第二六六０號
        卷第九四－九六頁），可資證明。
      2.檢察官復傳喚真正之卓文國到庭，據其證述如附表三所示各項文書中卓文國
        之簽名及指印，均非其所為，也無同意任何人為之（見九十一年度偵字第二
        六六０號卷第一四四頁）。
      3.此外，參見卷附如附表三所示之台中縣警察局霧峰分局扣押筆錄、逕行逮捕
        通知書、該分局太平分駐所警訊筆錄及臺灣台中地方法院檢察署檢察官之訊
        問筆錄等文書之記載，此等文書乃從九十一年二月一日十五時三十分許起至
        翌日十六時三十分許止，分別在中國國際商業銀行太平分行、台中縣警察局
        霧峰分局太平分駐所及臺灣台中地方法院檢察署內等地所完成。
      4.綜據前述各項證據方法加以判斷，足見被告自白他另行冒用卓文國之名應訊
        ，於前述時地在各項文書偽簽卓文國之姓名並按捺指印而偽造其署押等語，
        也與事實相符而可採為證據。故有關被告前開冒名應訊，接續偽造卓文國署
        押之犯行，已至為明確。
    (三)關於前開事實欄三之部分：
      1.被告於九十一年二月一日至誠泰商業銀行南屯分行，又行使前開變造之國民
        身分證，冒卓文國之名義，偽造如附表四所示之「存摺存款往來約定書」向
        該行提出申請，而取得第000000000000號帳戶，並出售牟利等
        事實，業據被告於本院審理時自白，除核與真正之卓文國前於檢察官偵訊時
        所證述他絕無申設上開帳戶之語相符外（見九十二年度偵緝字第六二九號卷
        第三八－三九頁），尚有誠泰商業銀行南屯分行所提出上開「存摺存款業務
        往來約定書」、該變造之國民身分證正反面影本（見九十二年度偵字第八一
        ０二號卷第十二－十四頁）各一件在卷可佐證被告上開自白為真。復觀該「
        存摺存款業務往來約定書」上所載開戶日期為九十一年二月一日，即可推見
        此乃被告於同年一月二十八日出售中國國際商業銀行太平分行卓文國之帳戶
        給丁協蒼而取得一千元之代價後，因貪圖此等利益，另行起意所為，再次足
        生損害於該銀行對於客戶資料管理之正確性及卓文國。
      2.又被害人甲○○、丁○○所指訴於九十一年十二月二十三日接獲他人以行動
        電話傳發之簡訊，內容為「本公司電腦通話計費系統於八、九、十月份計算
        錯誤，請速與中區營業處聯絡00－00000000」，其等去電聯繫後
        ，依對方指示分持金融卡至中國國際商業銀行、中國農民銀行所設置之自動
        櫃員機辦理轉帳，並按其說明操作按鍵，卻各被移轉三十六萬零四百二十六
        元及一萬零九百零一元至上開誠泰商業銀行南屯分行卓文國之帳戶內，而遭
        詐欺取財等語（見九十二年度偵字第八一０二號卷第六－七頁、第八一０三
        號卷第六頁、九十一年度偵字第二六六０號卷第一四一－一四四頁），已分
        別提出中國國際商業銀行自動櫃員機交易記錄、交易明細表影本共五紙（見
        九十二年度偵字第八一０二號卷第十－十一頁）及中國農民銀行之「後印交
        易憑證認證印錄清單」影本一張（見九十二年度偵字第八一０三號卷第九頁
        ）為證，兼之該帳戶為被告冒卓文國名義申設後出售牟利，且甲○○、丁○○二人毫無關係，卻能道出相同之受害情節，本院方認其等上開指訴應均為
        事實。再從被害人甲○○、丁○○遭詐欺取財之時間、方法、手段、金錢流
        向等各節，或至為接近或均相同等現象觀之，不難索解應屬相同之歹徒基於
        意圖為自己不法所有之概括犯意，連續所為。其間，被告另行起意所冒卓文
        國名義在誠泰商業銀行南屯分行申設之帳戶，在客觀上毫無疑問地幫助上述
        不法者易於實現其連續詐欺取財之犯罪。
      3.被告前於九十一年一月二十八日出售中國國際商業銀行太平分行卓文國之帳
        戶給丁協蒼之行為，不乏助人恐嚇取財之犯意，已見前述。本院除基於前一
        之(一)之5.所載之相同理由外，再考量被告先從丁協蒼處取得一千元之利益後
        ，方又於同年二月一日申設誠泰商業銀行南屯分行卓文國之帳戶出售，而顯
        露更加強烈欲助不法者實現財產犯罪之意志，遂評價被告於出售此帳戶時，
        心中已可預見將有助於他人連續實施詐欺取財之犯罪，卻在所不惜。
    (四)綜合前述，本件事證明確，被告前開諸項犯行，均可認定；其所言不明瞭出售
      之帳戶如何被流用，不知被害人乙○○、甲○○、丁○○等人遭恐嚇取財或詐
      欺取財等情事，絕無意幫助他人犯罪等辯解，尚不足為其有利之判斷。
二、核被告丙○○所為，係犯刑法第二百十七條第一項之偽造印章罪，同法第二百十
    六條、第二百十二條之行使變造國民身分證罪，同法第二百十六條、第二百十條
    之行使偽造私文書罪，同法第三十條第一項、第三百四十六條第一項之幫助恐嚇
    取財罪，同法第二百十七條第一項之偽造署押罪，同法第三十條第一項、第三百
    三十九條第一項之幫助連續詐欺取財罪。且：
    (一)在前開事實欄一之部分：
      1.被告使不知情之第三人偽造卓文國之印章一顆，構成間接正犯。
      2.又先後在中國國際商業銀行太平分行、三信商業銀行進化分行行使變造國民
        身分證等行為，時間緊接，所犯構成要件相同，顯係基於概括之犯意反覆為
        之，為連續犯，應以一罪論，並加重其刑。
      3.被告在此二家行庫之開戶資料上，暨於九十一年二月一日至中國國際商業銀
        行太平分行辦理掛失如附表二所示之私文書上，分別均有同時地密集偽造卓
        文國署押及蓋用偽造印章多次之情形，各皆屬接續犯之一行為；並都構成偽
        造此等私文書之階段行為，不另論罪。且其偽造此等私文書之低度行為，應
        被行使之高度行為所吸收，也不另論罪。至其先後在此二家行庫三度行使偽
        造私文書等行為，因時間緊接，所犯構成要件相同，顯係基於概括之犯意反
        覆為之，為連續犯，應以一罪論，並加重其刑。
      4.至被告所犯之偽造印章罪、連續行使變造國民身分證罪、連續行使偽造私文
        書罪及幫助恐嚇取財罪，因其間具有方法、目的之牽連關係，構成牽連犯，
        依刑法第五十五條，應從較重之幫助恐嚇取財一罪論。而刑法第三十條第二
        項：從犯之處罰，得按正犯之刑減輕之；乃依上開規定，減輕其刑。
    (二)在前開事實欄二之部分：
      被告於前述時地，密集地接續偽造詳如附表三所示卓文國署押之行為，屬接續
      犯，為包括之一罪。
    (三)在前開事實欄三之部分：
      1.被告在如附表四所示之「存摺存款業務往來約定書」上，偽造卓文國署押及
        蓋用偽造印章之行為，乃偽造該私文書之階段行為，不另論罪，其偽造後持
        以行使，偽造之低度行為應被行使之高度行為所吸收，亦不另論罪。
      2.被告此部分所犯行使變造之國民身分證罪、行使偽造私文書罪及幫助連續詐
        欺取財罪，其間具有方法、目的之牽連關係，為牽連犯，按刑法第五十五條
    之規定，應從重依幫助連續詐欺取財之一罪處斷。並因刑法第三十條第二項
        ：從犯之處罰，得按正犯之刑減輕之；故依上開規定，減輕其刑。
    (四)被告於前三部分所各犯之幫助恐嚇取財罪、偽造署押罪、幫助連續詐欺取財等
      三罪間，則犯意各別，行為互殊，應分論併罰。
    (五)經審酌被告僅貪圖本身之小利，即便釀致不特定之社會大眾財產受害，也不以
      為意之心態，實非可取，及其犯罪之動機、目的、手段、方法、所得、犯後態
      度等一切情狀後，就所犯三罪分別量處如主文所示之刑，並定其應執行之刑，
      及諭知如易科罰金之折算標準。
    (六)被告所偽造卓文國之印章一顆，雖無扣案，亦無證據可明已經滅失，爰與附表
      一至四所載偽造之卓文國印文、署押，均依刑法第二百十九條予以沒收。至警
      方於九十一年二月一日先查獲被告時所扣得之行動電話一支，及同日後來查獲
      丁協蒼時所扣押之行動電話二支，因皆與本件被告之犯罪無關，故不予諭知沒
      收。
據上論斷，應依刑事訴訟法第二百九十九條第一項前段，刑法第三十條、第五十六條
、第二百十六條、第二百十條、第二百十二條、第二百十七條第一項、第三百三十九
條第一項、第三百四十六條第一項、第五十五條、第四十一條第一項前段、第二項、
第五十一條第五款、第九款、第二百十九條，罰金罰鍰提高標準條例第一條前段、第
二條，判決如主文。
中      華      民      國      九十二      年      九    月    十八    日
                                        法  官  莊  深  淵
右正本證明與原本無異。
如不服本判決，應於送達後十日內向本院提出上訴狀（須附繕本），上訴於台灣高等
法院台中分院。
                                        書記官
中      華      民      國      九十二      年      九    月    十八    日
附錄論罪科刑法條：
中華民國刑法第二百十條
(偽造變造私文書罪)
偽造、變造私文書，足以生損害於公眾或他人者，處五年以下有期徒刑。
中華民國刑法第二百十二條
(偽造變造特種文書罪)
偽造、變造護照、旅券、免許證、特許證及關於品行、能力服務或其他相類之證書、
介紹書，足以生損害於公眾或他人者，處一年以下有期徒刑、拘役或三百元以下罰金
。
中華民國刑法第二百十六條
(行使偽造變造或登載不實之文書罪)
行使第二百十條至第二百十五條之文書者，依偽造、變造文書或登載不實事項或使登
載不實事項之規定處斷。
中華民國刑法第二百十七條
(偽造盜用印章印文或署押罪)
偽造印章、印文或署押，足以生損害於公眾或他人者，處三年以下有期徒刑。
盜用印章、印文或署押，足以生損害於公眾或他人者，亦同。
中華民國刑法第三百三十九條
(普通詐欺罪)
意圖為自己或第三人不法之所有，以詐術使人將本人或第三人之物交付者，處五年以
下有期徒刑、拘役或科或併科一千元以下罰金。
以前項方法得財產上不法之利益或使第三人得之者，亦同。
前二項之未遂犯罰之。
中華民國刑法第三百四十六條
(單純恐嚇罪)
意圖為自己或第三人不法之所有，以恐嚇使人將本人或第三人之物交付者，處六月以
上五年以下有期徒刑，得併科一千元以下罰金。
以前項方法得財產上不法之利益，或使第三人得之者，亦同。
前二項之未遂犯罰之。
附表一：
┌──┬─────┬────────────────┬─────────┐
│編號│沒收物名稱│    出                處        │    備      註    │
├──┼─────┼────────────────┼─────────┤
│    │卓文國之署│中國國際商業銀行太平分行第０六八│見九十一年度偵字第│
│一  │押三枚、印│00000000號帳戶之「新台幣│二六六０號卷第三０│
│    │文二枚    │存摺類存款綜合約定書」          │頁所示            │
├──┼─────┼────────────────┼─────────┤
│    │卓文國之署│中國國際商業銀行太平分行第０六八│見九十一年度偵字第│
│二  │押一枚、印│00000000號帳戶之「存款印│二六六０號卷第三一│
│    │文二枚    │鑑卡（個人戶）」                │頁所示            │
├──┼─────┼────────────────┼─────────┤
│    │卓文國之署│三信商業銀行進化分行第一０三０五│見九十二年度偵緝字│
│三  │押及印文各│二０一六四號帳戶之「存款印鑑卡」│第六二九號卷第三四│
│    │二枚      │及「存戶資料」卡                │頁所示            │
└──┴─────┴────────────────┴─────────┘
附表二：
┌──┬─────┬────────────────┬─────────┐
│編號│沒收物名稱│    出                處        │    備      註    │
├──┼─────┼────────────────┼─────────┤
│    │卓文國之署│被告於九十一年二月一日向中國國際│見九十一年度偵字第│
│一  │押二枚、印│商業銀行太平分行提出之「遺失補領│二六六０號卷第三二│
│    │文一枚    │新存摺申請書」                  │頁所示            │
├──┼─────┼────────────────┼─────────┤
│    │卓文國之署│被告於九十一年二月一日向中國國際│見九十一年度偵字第│
│二  │押一枚、印│商業銀行太平分行提出之「存款印鑑│二六六０號卷第三三│
│    │文三枚    │掛失／更換印鑑申請書」          │頁所示            │
├──┼─────┼────────────────┼─────────┤
│    │卓文國之署│被告於九十一年二月一日向中國國際│見九十一年度偵字第│
│三  │押二枚、印│商業銀行太平分行提出之「金融卡申│二六六０號卷第三四│
│    │文一枚    │請暨約定書」                    │頁所示            │
├──┼─────┼────────────────┼─────────┤
│    │卓文國之署│被告於九十一年二月一日向中國國際│見九十一年度偵字第│
│四  │押二枚、印│商業銀行太平分行提出之「存摺掛失│二六六０號卷第三五│
│    │文一枚    │申請書」                        │頁所示            │
├──┼─────┼────────────────┼─────────┤
│    │卓文國之印│被告於九十一年二月一日向中國國際│見九十一年度偵字第│
│五  │文一枚    │商業銀行太平分行提出之「新台幣存│二六六０號卷第二九│
│    │          │摺類存款取款憑條」              │頁所示            │
└──┴─────┴────────────────┴─────────┘
附表三：
┌──┬─────┬────────────────┬─────────┐
│編號│沒收物名稱│    出                處        │    備      註    │
├──┼─────┼────────────────┼─────────┤
│    │卓文國之簽│台中縣警察局霧峰分局九十一年二月│見九十一年度偵字第│
│一  │名及被告之│一日之逕行逮捕通知書            │二六六０號卷第十頁│
│    │指印各一枚│                                │所示              │
├──┼─────┼────────────────┼─────────┤
│    │卓文國之簽│台中縣警察局霧峰分局九十一年二月│見九十一年度偵字第│
│二  │名及被告之│一日之扣押筆錄                  │二六六０號卷第二二│
│    │指印各二枚│                                │頁所示            │
├──┼─────┼────────────────┼─────────┤
│    │卓文國之簽│被告於九十一年二月一日在台中縣警│見九十一年度偵字第│
│三  │名及被告之│察局霧峰分局太平分駐所之警訊筆錄│二六六０號卷第十三│
│    │指印各三枚│                                │頁及第十四頁背面  │
├──┼─────┼────────────────┼─────────┤
│    │卓文國之署│被告於九十一年二月一日在臺灣台中│見九十一年度偵字第│
│四  │押一枚    │地方法院檢察署受檢察官偵訊之訊問│二六六０號卷第四四│
│    │          │筆錄                            │頁背面            │
└──┴─────┴────────────────┴─────────┘
附表四：
┌──┬─────┬────────────────┬─────────┐
│編號│沒收物名稱│    出                處        │    備      註    │
├──┼─────┼────────────────┼─────────┤
│    │卓文國之署│誠泰商業銀行南屯分行第四０八五０│見九十二年度偵字第│
│一  │押二枚、印│0000000號帳戶之「存摺存款│八一０二號卷第十三│
│    │文一枚    │業務往來約定書」                │頁所示            │
└──┴─────┴────────────────┴─────────┘


司法院資訊處製作；財團法人民間司法改革基金會備份。
